# 求助陈版，证券投资账户资金是否属于受限资金。

提问人：liuweisheng 时间：2021-04-26 08:05:06
求助陈版，证券投资账户资金是否属于受限资金，列示其他货币资金是否妥当。谢谢版主解惑。

回答人：chenyiwei
因为证券投资账户内的资金通常情况下可以自由支取或者用于投资，其使用并未受到限制，因此不属于受限资金。尚未投资的款项一般列报为“其他货币资金——存出投资款”，但列报为“其他货币资金”本身并不意味着受限。